【裁判字號】    98,交聲,2928
【裁判日期】    990104
【裁判案由】    違反道路交通管理處罰條例聲明異議
【裁判全文】
臺灣桃園地方法院交通事件裁定        98年度交聲字第2928號
原處分機關  交通部公路總局新竹區監理所桃園監理站
異  議  人
即受處分人  甲○○
上列異議人因違反道路交通管理處罰條例案件，對於交通部公路
總局新竹區監理所桃園監理站於中華民國98年9 月18日，以桃監
裁罰字第裁52－DB0000000 號所為之處分（原舉發案號：桃園縣
政府警察局98年8 月12日桃警局交字第DB0000000 號），聲明異
議，本院裁定如下：
    主  文
異議駁回。
    理  由
一、原處分意旨略以：本件異議人即受處分人甲○○於民國98年
    8 月12日早上5 時20分許，駕駛車牌號碼B9-4548 號自用小
    客車，行經桃園縣八德市○○路與永豐路口處時，為桃園縣
    政府警察局八德分局高明派出所警員攔停舉發其「經警方實
    施攔檢，查獲甲○○酒駕，施予酒測，駕駛人甲○○拒絕接
    受酒測」違反道路交通管理事件，並依道路交通管理處罰條
    例第35條第4 項規定，以桃警局交字第DB0000000 號舉發違
    反道路交通管理事件通知單當場掣單舉發，原處分機關乃於
    98年9 月18日，依據道路交通管理處罰條例第35條第4 項及
    道路交通管理事件統一裁罰基準表之規定，裁處受處分人罰
    鍰新臺幣（下同）60,000元，吊銷駕駛執照，並自98年10月
    19日起3 年內不得重新考領駕駛執照等語。
二、聲明異議意旨略以：伊於98年8 月12日上午5 時10分許，確
    有駕駛小客車行經桃園市○○路1492號至1494號間之閃紅燈
    號誌處，遭警無故攔停並要求酒測，然紅單上所載之違規地
    點竟為「八德市○○路與永豐路口」，伊不曾駕車經過該路
    口，顯見員警濫行舉發。又伊為警攔之處燈光昏暗，伊遂要
    求員警移至光亮處或回派出所進行後續處理，惟員警非但拒
    絕其要求，且將某箱型物置放在後車蓋上且未打開，僅一再
    要伊進行酒測，伊一再隱忍直至派出所後卻又不給伊進行酒
    測，伊認員警執行過程有瑕疵，紅單上所載之違規地點亦不
    正確，為此聲明異議，請求撤銷原處分云云。
三、按汽車駕駛人，駕駛汽車經測試檢定酒精濃度超過規定標準
    者，處15,000元以上60,000元以下罰鍰，並當場移置保管其
    車輛及吊扣其駕駛執照1 年；汽車駕駛人拒絕接受第1 項測
    試之檢定者，處60,000元罰鍰，並當場移置保管其車輛及吊
    銷其駕駛執照，道路交通管理處罰條例第35條第1 項前段、
    第4 項前段就此分別定有明文。又汽車駕駛人曾依道路交通
    管理處罰條例第35條第4 項前段之規定吊銷駕駛執照者，3
    年內不得考領駕駛執照。道路交通管理處罰條例第67條第2
    項就此亦有明文。
四、經查：
  (一)異議人於98年8 月12日早上5 時20分許，駕駛車牌號碼B9-4
    548 號自用小客車，行經桃園縣八德市○○路與永豐路口處
    時，為桃園縣政府警察局八德分局高明派出所警員所攔停，
    並要求進行酒精濃度測試檢定，異議人確有拒絕配合等情，
    業據異議人於聲明異議狀所坦認，並有舉發違規過程錄影光
    碟附卷可稽，復有桃園縣政府警察局98年8 月12日桃警局交
    字第DB0000000 舉發違反道路交通管理事件通知單1 份在卷
    可稽。是異議人於前揭時、地確有拒絕接受酒精濃度測試之
    違規事實，堪予認定。
  (二)惟異議人仍矢口否認有何上開違規行為，並執前揭情詞置辯
    。然查：異議人於上揭時、地，行經前揭路段時，拒絕接受
    酒精濃度測試之檢定等情，業據證人即舉發員警莊宗憲到庭
    具結證稱：伊於98年8 月12日上午5 時許，在八德市○○路
    與永豐路口攔停異議人甲○○，攔檢地點是在署立桃園醫院
    的南方，位於省道上面，而該路口從桃園市的角度來看是中
    山路及龍壽路路口，但以八德市的角度觀之卻是中華路與永
    豐路路口，又該路口所轄之派出所是高明派出所而非龍安派
    出所，故伊才在舉發通知單上記載違規地點為「八德市○○
    路與永豐路路口」。伊在上開路口攔停異議人甲○○後，發
    現異議人身上的酒味很重，異議人剛開始一直坐在車上不願
    意下車，也不願意提供證件，後來異議人有帶一瓶水下車，
    但異議人一直不配合伊等實施酒精濃度測試約莫過了35 分
    鐘後，伊等將異議人帶回派出所，但異議人還是不願意進行
    酒精濃度測試，伊遂依法開單舉發，異議人始要求實施酒測
    ，伊忘記伊當時聽到異議人之要求後有何反應，後來異議人
    拒絕簽名並離開警局，之後異議人又跑回警局表示要實施酒
    測，伊等就向異議人說來不及了。卷附光碟錄影檔案是
    本件舉發蒐證的光碟，在第二個檔案51秒處可清楚看到酒測
    器的蓋子已經打開，放在警車的後車廂上等語明確（見本院
    卷第33頁背面至第35頁背面）。證人莊宗憲係依法具結後為
    上開陳述，其與異議人素不相識，且無仇隙，衡情當無甘冒
    遭受偽證罪處罰之風險，於法院審理程序中故意誣指異議人
    有上開違規情事之必要，復其係經常性執行勤務之人，所述
    亦均屬親身經歷，本院依經驗及論理法則判斷，其證詞之證
    明力顯較常人為高，不得僅以舉發員警作為證人之所述，不
    可能反於自己先前之舉發為由，認其立於證人地位所為之陳
    述不足採信。
  (三)經本院勘驗桃園縣政府警察局八德分局98年11月12日德警分
    交交字第0983032925號函所檢送之本案交通違規搜證錄影光
    碟資料，其檔名為「B9-4548 錄影1.AVI 」之錄影內容略為
    ：自軟體播放器開始播放光碟時起，畫面可見異議人下車後
    拿著自己的一瓶水不停灌飲，取締員警待異議人喝完水後表
    示要進行酒精濃度測試，而異議人一直推託不配合測試，一
    下稱要抽煙、一下稱身體不舒服、一下稱要回派出所進行測
    試，甚至欲靠其人脈關係進行關說，並稱只有在凌晨1 點多
    喝1 瓶啤酒等語，約畫面播放10分35秒起迄至10分44秒止，
    取締員警對異議人告知拒絕接受酒精濃度測試，將被罰鍰6
    萬元並吊銷駕駛執照3 年等語，復於畫面播放10分56秒起迄
    至11分21秒間，取締員警將一全新之酒精濃度測試吹管遞給
    異議人檢查，並表示要進行酒精濃度測試，但異議人依然推
    託並稱要回派出所進行酒測，又於畫面播放自12分18秒以後
    ，取締員警向異議人告知開始進行第一次酒精濃度之測試，
    然異議人依然拒絕當場進行酒測，並稱要至派出所才要進行
    酒測，繼於畫面播放自13分15秒以後，取締員警進行第二次
    之酒精濃度測試告知，惟異議人仍推諉不配合，嗣於畫面播
    放自14分45秒以後，取締員警為第三次之酒精濃度測試告知
    ，詎異議人仍拒絕當場實施酒測；其檔名為「B9-4548 錄影
    2.AVI 」之錄影內容略為：畫面播放約於50秒以後，可清楚
    看見酒精濃度測試器之蓋子已打開，並置放於警車後車蓋上
    ，取締員警向異議人表示拒絕接受酒測將開單舉發，並請異
    議人拿出駕照，取締員警期間並讓異議人灌飲開水、漱口等
    節」。上開二個檔案錄影時間長達40分31秒，錄影播放過程
    可看出異議人為拖延時間，除猛喝水外，一直找其他藉口拒
    絕在攔停地點進行酒精濃度測試，此與證人莊宗憲在本院所
    為之證述一致。又異議人之聲明異議狀記載：伊於98年8 月
    12日上午5 時10分許，確有駕駛小客車行經桃園市○○路
    1492號至1494號間之閃紅燈號誌處，......等語，益徵證人
    莊宗憲上開不利異議人之證詞與事實相符，異議人確有上開
    違規事實，已堪認定。
  (四)至異議人雖辯稱：舉發通知單所載之違規地點不正確，且當
    時取締時間前後不到20分鐘，又為警攔停之處燈光昏暗，員
    警並未經其帶至光亮處所實施酒測，且未拿出酒精濃度測試
    器，之後將其帶回派出所時又不不其進行酒測云云。惟查：
    舉發通知單上所載之地點，其地名因觀察角度不同而有不同
    稱呼，業據證人即取締員警莊宗憲說明如前，異議人既坦承
    其於上揭時、地，確實駕駛上揭車輛經過，證人莊宗憲亦證
    稱當日為警取締之人為異議人甲○○無誤，是異議人於上揭
    時、地，為警取締一情，至為酌然，異議人前開所辯，不足
    採信。又異議人甲○○於本案為警取締之時，一直藉故推託
    ，不配合取締員警實施酒精濃度測試乙節，業如勘驗之錄影
    光碟重點所示，並佐以證人莊宗憲之證詞可資憑證，是異議
    人前開所辯，顯係狡黠推諉之詞，難以採信。本件違規事實
    事證明確，應依法裁處。
五、綜上所述，異議人甲○○確有於前揭時、地，因酒後駕車，
    經警攔檢實施酒測，仍拒絕接受酒精濃度測試之檢定之違規
    行為甚明。原處分機關依道路交通管理處罰條例第35條第4
    項及違反道路交通管理事件統一裁罰基準表之規定，裁處受
    處分人6 萬元罰鍰，吊銷駕駛執照，並依同條例第67 條 第
    2 項前段規定，3 年內不得再考領之處分，核無違誤或不當
    ，本件異議人之異議為無理由，應予駁回。
據上論斷，應依道路交通案件處理辦法第19條前段，裁定如主文
。
中    華    民    國    99    年    1    月    4     日
                  刑事第九庭    法  官  黃立昌
以上正本證明與原本無異。
如不服本裁定，應於裁定送達後5 日內向本院提出抗告狀。
                                書記官  張懿昀
中    華    民    國    99    年    1     月    4     日

司法院資訊處製作；財團法人民間司法改革基金會備份。
